臺灣彰化地方法院彰化簡易庭民事簡易判決
111年度彰簡字第237號
原      告  謝明守  
原      告  周玉枝  
被      告  周肇彬  
被      告  周俊銨即周俊安


被      告  周龍源  

上列當事人間損害賠償事件，本院不經言詞辯論，判決如下：
    主      文
原告之訴駁回。
訴訟費用由原告負擔。
    事實及理由
原告聲明：被告應連帶給付原告新臺幣（下同）176,000元，及
  自民國111年2月10日起至其等依本院100年度訴字第136號和解
  筆錄（下稱前案和解筆錄）清償全部債務之日止，按月給付原
  告4,000元。陳述：兩造於100年8月4日依前案和解筆錄成立和
  解，約定由被告連帶給付原告200萬元，被告願按月分期給付1
  3,000元，如有一期未履行，視為全部到期。然被告於和解成
  立後，僅分期給付104萬元，自107年6月10日起未再給付，尚
  欠96萬元。上開96萬元按法定利率年息5％計算，每年利息為48
  ,000元，換算每月利息為4,000元，則原告自107年6月10日起
  至111年1月10日止所受遲延利息損害為176,000元，其後至被
  告按前案和解筆錄清償全部債務之日止，原告每月所受遲延利
  息損害為4,000元。為此請求被告給付如聲明所示。
本件不經言詞辯論，被告未為聲明或陳述，亦未提出書狀。
民事訴訟法第249條第2項第1款規定「原告之訴，有下列各款情
  形之一者，法院得不經言詞辯論，逕以判決駁回之。但其情形
  可以補正者，審判長應定期間先命補正：一、當事人不適格或
  欠缺權利保護必要」，強制執行法第4條第1項第3款規定「強
  制執行，依左列執行名義為之：三、依民事訴訟法成立之和解
  或調解」。經查：依原告主張之原因事實及其提出之前案和解
  筆錄，兩造依前案和解筆錄成立和解，約定由被告連帶分期給
  付原告金錢，則被告如有不履行之情形，依強制執行法第4條
  第1項第3款規定，原告得以前案和解筆錄為執行名義，向執行
  法院聲請強制執行，無庸另行提起民事訴訟取得執行名義，此
  外並無所謂遲延給付所生利息之損害（如當事人於和解筆錄約
  定給付遲延利息，當然為執行名義效力所及，亦無庸另行提起
  民事訴訟取得執行名義）。原告提起本件，主張被告未依前案
  和解筆錄履行，因而受有遲延利息之損害，請求被告給付，為
  欠缺權利保護必要，且無從補正，爰依民事訴訟法第249條第2
  項第1款規定，不經言詞辯論，逕以判決駁回之。
訴訟費用負擔之依據：民事訴訟法第78條。
中　　華　　民　　國　　111 　年　　4 　　月　　27　　日
                  彰化簡易庭  法    官  廖政勝
以上正本係照原本作成。
如不服本判決，應於判決送達後20日內，向本院提出上訴狀，並
按應送達於他造之人數提出繕本或影本，及繳納第二審裁判費。
中　　華　　民　　國　　111 　年　　4 　　月　　27　　日
                              書 記 官  梁高賓